ACORDAO-COMPLETO-2482670

ACÓRDÃO DE RELAÇÃO

ACÓRDÃO DE RELAÇÃO 8447/2021 ATA 17/2021 - PRIMEIRA CÂMARA

Acórdão 8447/2021-TCU-Primeira Câmara
Os ministros do Tribunal de Contas da União, reunidos em sessão da 1ª Câmara, com fundamento nos arts. 1º, V, e 39, II, da Lei 8.443/1992, no art. 260, § 1º, do RI/TCU, na forma do art. 143, II, do RI/TCU, e de acordo com os pareceres convergentes emitidos nos autos, ACORDAM, por unanimidade, em considerar legais e determinar o registro dos atos de concessão de pensão civil em favor dos beneficiários a seguir relacionados, e fazer a determinação proposta pelo Ministério Público.
1. Processo TC-Processo 003.498/2021-2 (PENSÃO CIVIL) 
	1.1. Interessados: Ana Lucia Rodrigues Nascimento (XXX.894.165-XX) ; Cleise da Silva (XXX.495.955-XX) ; Clesito da Silva (XXX.330.265-XX) ; Deise da Silva (XXX.676.035-XX) ; Dominicia Laurindo da Silva (XXX.484.185-XX) ; Ebert Fernando dos Santos Nascimento (XXX.702.265-XX) ; Elisangela Santos das Chagas (XXX.511.915-XX) ; Gil de Barros Rosas (XXX.083.525-XX) ; Italo Rodrigues Nascimento (XXX.413.995-XX) ; Ivanilda Carneiro Aniceto (XXX.399.445-XX) ; Kelly Cristina Melo de Oliveira (XXX.061.925-XX) ; Klecia da Silva (XXX.389.315-XX) ; Maria Lucia Melo de Oliveira (XXX.661.115-XX) ; Maria Menezes dos Santos (XXX.261.265-XX) ; Maria Zelia de Oliveira Ribeiro (XXX.915.045-XX) ; Maria de Lourdes de Jesus (XXX.639.155-XX) ; Marisete Santos das Chagas (XXX.131.635-XX) ; Otacilio Alves de Jesus (XXX.844.165-XX) ; Terezinha Borges de Melo Santos (XXX.256.625-XX) ; Vitoria Regina Rodrigues Nascimento (XXX.625.055-XX) .
	1.2. Órgão/Entidade: Fundação Nacional de Saúde.
	1.3. Relator: Ministro-Substituto Weder de Oliveira.
	1.4. Representante do Ministério Público: Procurador Rodrigo Medeiros de Lima.
	1.5. Unidade Técnica: Secretaria de Fiscalização de Integridade de Atos e Pagamentos de Pessoal e de Benefícios Sociais (Sefip) .
	1.6. Representação legal: não há.
	1.7. Determinações:
1.7.1. à Fundação Nacional de Saúde que promova a revisão da forma de reajuste da pensão instituída pelo Sr. José Andrade Santos (e-Pessoal 67337/2020) , em observância ao art. 2º da EC 70/2012 e ao Acórdão 2553/2013-TCU-Plenário, e encaminhe o respectivo ato de alteração, via e-Pessoal, para oportuna apreciação por este Tribunal.

Primeira Câmara

Fundação Nacional de Saúde.

Ana Lucia Rodrigues Nascimento (XXX.894.165-XX); Cleise da Silva (XXX.495.955-XX); Clesito da Silva (XXX.330.265-XX); Deise da Silva (XXX.676.035-XX); Dominicia Laurindo da Silva (XXX.484.185-XX); Ebert Fernando dos Santos Nascimento (XXX.702.265-XX); Elisangela Santos das Chagas (XXX.511.915-XX); Gil de Barros Rosas (XXX.083.525-XX); Italo Rodrigues Nascimento (XXX.413.995-XX); Ivanilda Carneiro Aniceto (XXX.399.445-XX); Kelly Cristina Melo de Oliveira (XXX.061.925-XX); Klecia da Silva (XXX.389.315-XX); Maria Lucia Melo de Oliveira (XXX.661.115-XX); Maria Menezes dos Santos (XXX.261.265-XX); Maria Zelia de Oliveira Ribeiro (XXX.915.045-XX); Maria de Lourdes de Jesus (XXX.639.155-XX); Marisete Santos das Chagas (XXX.131.635-XX); Otacilio Alves de Jesus (XXX.844.165-XX); Terezinha Borges de Melo Santos (XXX.256.625-XX); Vitoria Regina Rodrigues Nascimento (XXX.625.055-XX).

WEDER DE OLIVEIRA

não há.

Procurador Rodrigo Medeiros de Lima.

PENSÃO CIVIL (PCIV)

Secretaria de Fiscalização de Integridade de Atos e Pagamentos de Pessoal e de Benefícios Sociais (Sefip).